臺灣臺中地方法院交通事件裁定　　　　　　　　　　　九十四年度交聲字第一八號
　　原處分機關　交通部公路局台中區監理所豐原監理站
　　異議人即
　　受處分人　　甲○○
右列受處分人因違反道路交通管理處罰條例案件，對於交通部公路局台中區監理所豐
原監理站九十三年十二月七日所為之裁決（豐監稽違字第６３─ＨＢ0000000
、ＨＢ0000000號裁決書），聲明異議，本院裁定如左：
    主  文
異議駁回。
    理  由
一、原處分機關略以：本案係台中縣警察局清水分局舉發受處分人甲○○所有之車號
    ０８０２─ＨＵ號自小客車，於九十三年十月三十一日十六時二十五分許，行經
    清水鎮○○○路、臨海路口處，因「超越停止線臨時停車（紅燈）」、「不服從
    指揮稽查取締、經警鳴笛指揮不停、逃逸（往台中港方向台１７線往西行駛）」
    違規，受處分人不服舉發提出申訴，該站遂於原監理站九十三年十二月七日以豐
    監稽違字第６３─ＨＢ0000000、ＨＢ0000000號裁決書裁處罰鍰
    新台幣共計三千九百元，並記違規點數二點，逾期則依裁決書處罰主文規定裁處
    ，於法並無不合等語。
二、本件異議人即受處分人甲○○則以：本人行駛清水鎮中華北、臨海路口時，並無
    違規，且正常行駛，莫名收到違規舉發單，請提出本件違規照片或錄影帶資料，
    爰聲明異議云云。
三、按汽車駕駛人有違反本條例之行為，經交通勤務警察或依法令執行交通稽查任務
    人員制止時，不聽制止或拒絕停車接受稽查而逃逸者，處新台幣三千元以上六千
    元以下罰鍰，並記違規點數一點；汽車駕駛人，駕駛汽車有不遵守道路交通標誌
    、標線、號誌之指示者，處新台幣九百元以上一千八百元以下罰鍰，並記違規點
    數一點，道路交通管理處罰條例第六十條第一項、第二項第三款及第六十三條分
    別定有明文。
四、經查：本件受處分人甲○○駕駛車號０８０２─ＨＵ號自小客車，於九十三年十
    月三十一日十六時二十五分許，行經清水鎮○○○路、臨海路口處，因「超越停
    止線臨時停車（紅燈）」、「不服從指揮稽查取締、經警鳴笛指揮不停、逃逸（
    往台中港方向台１７線往西行駛）」違規，為台中縣警察局清水分局逕行掣單舉
    發等情，業經台中縣警察局清水分局於九十三年十一月十九日以清警交字第０９
    ３００６６５１４號函說明：「經交查舉發員警陳述當時在清水鎮○○路橋下與
    臨海路口執行交通崗勤務，發現一部自小客車紅燈超越停止線（車號０８０２─
    ＨＵ），於是員警立即走向該車且鳴笛與手勢指揮該車靠邊受檢，該車不理會等
    綠燈亮大約五至十秒後才右轉臨海路，員警見狀再次立即鳴笛，替代役男並用指
    揮棒指揮該車靠邊受檢，該車還是不理會繼續往前行駛」等語明確，並有該函及
    中縣警交字第ＨＢ0000000、ＨＢ0000000號舉發通知單各一紙在
    卷可稽。雖異議人辯稱：伊確有行經該地，但並無違規，且正常行駛，莫名收到
    違規舉發單云云。惟經證人即本件舉發員警張咸生到庭證述：「本件是我舉發的
    ，九十三年十月三十一日，時間是十六點二十五分，違規地點是中華路跟臨海路
    口的南下車道，他要往西的Ｔ字路口。當時我們執勤十六至十八時的交通，這部
    小客車從大甲往清水的方向南下，地點是Ｔ字路口。當時是紅燈，這小客車，因
    為是有下坡，但是她停放的方向超越停止線五公尺左右，我們當時就鳴笛指揮棒
    停下來，綠燈她也停在那邊，後來她就跑走，我們就記下車牌，車種、顏色都對
    」、「她停車地點當事人最清楚。我看到的就是一位小姐，當時我是與替代役在
    一起，當地是一個Ｔ字路口，這位小姐她停放在超越停止線，連綠燈都還停在那
    邊」、「因為那是個下坡，應該是慢慢煞車，是我們指揮她才轉過來，她沒有停
    ，她就往右轉。所以我們指揮是在她面前，我們都依照規定。」、「她行駛方向
    都是正面，只要往前看應該都看到。我們有拿指揮棒攔她」並庭呈舉發地點之路
    線圖一紙供參（見本院九十四年一月十九日庭訊筆錄）。是依證人張咸生所證，
    伊因親見異議人所駕之０８０２─ＨＵ號自小客車有紅燈超越停止線之違規事實
    ，始鳴笛示意該車停車受檢，而經本院檢視違規地點之路線圖，異議人所行駛之
    方向及路線，當可清楚看見警方由車前方鳴笛示意欄停之舉。又訊據受處分人並
    無法提出任何可供調查之證據以實其說，本院經查亦無何證據足資證明值勤警員
    有捏造事實違法取締之情事，則執勤警員本其維護交通秩序、安全職責所為之舉
    發，自應受到合法、正確之推定，是異議人於前揭時、地之違規事實可以認定。
    從而，原處分機關據以援引上開規定，裁處罰鍰共計新台幣三千九百元，並共記
    違規點數二點，並無不當。本件異議為無理由，應予駁回。
五、據上論斷，應依道路交通管理處罰條例第八十七條第二項、道路交通案件處理辦
    法第十九條，裁定如主文。
中      華      民      國    九十四    年     二       月     五       日
                                        臺灣臺中地方法院交通法庭
                                            法  官  王  靜  秋
右正本證明與原本無異。
如不服本裁定應於送達後五日內向本院提出抗告狀。
                                            書記官
中      華      民      國    九十四    年    二      月     五     日
